臺灣高等法院高雄分院刑事判決　　　　 96年度上易字第740號
上　訴　人
即　被　告　庚○○
選任辯護人　李錦臺　律師
　　　　　　林宗儀　律師
上　訴　人
即　被　告　甲○○
上列上訴人等因恐嚇等案件，不服臺灣高雄地方法院96年度易字
第1408號中華民國96年6 月15日第一審判決（起訴案號：臺灣高
雄地方法院檢察署96年度偵字第7193號），提起上訴，本院判決
如下：
    主  文
原判決撤銷。
庚○○共同犯重利罪，處拘役伍拾日，減為拘役貳拾伍日，如易
科罰金，各以銀元佰元即新臺幣玖佰元折算壹日，扣案帳冊筆
記本貳本及門號0000000000號、000000000
0號、0000000000號及0000000000號行動
電話各壹支，均沒收之；又共同犯重利罪，處拘役伍拾日，減為
拘役貳拾伍日，如易科罰金，各以新臺幣壹仟元折算壹日，扣案
帳冊筆記本貳本及門號0000000000號、000000
0000號、0000000000號及0000000000
號行動電話各壹支，均沒收之；又共同犯重利罪，處拘役伍拾日
，減為拘役貳拾伍日，如易科罰金，各以新臺幣壹仟元折算壹日
，扣案帳冊筆記本貳本及門號0000000000號、000
0000000號、0000000000號及0000000
000號行動電話各壹支，均沒收之；又共同犯重利罪，處拘役
伍拾日，減為拘役貳拾伍日，如易科罰金，各以新臺幣壹仟元折
算壹日，扣案帳冊筆記本貳本及門號0000000000號、
0000000000號、0000000000號及0000
000000號行動電話各壹支，均沒收之；又共同犯重利罪，
處有期徒刑貳月，減為有期徒刑壹月，扣案帳冊筆記本貳本及門
號0000000000號、0000000000號、000
0000000號及0000000000號行動電話各壹支，
均沒收之；又共同犯重利罪，處拘役伍拾日，減為拘役貳拾伍日
，如易科罰金，各以新臺幣壹仟元折算壹日，扣案帳冊筆記本貳
本及門號0000000000號、0000000000號、
0000000000號及0000000000號行動電話各
壹支，均沒收之；又共同犯重利罪，處有期徒刑貳月，減為有期
徒刑壹月，扣案帳冊筆記本貳本及門號0000000000號
、0000000000號、0000000000號及000
0000000號行動電話各壹支，均沒收之；又共同犯重利罪
，處有期徒刑貳月，減為有期徒刑壹月，扣案帳冊筆記本貳本及
門號0000000000號、0000000000號、00
00000000號及0000000000號行動電話各壹支
，均沒收之；又犯恐嚇危害安全罪，處有期徒刑肆月，減為有期
徒刑貳月；又犯恐嚇危害安全罪，處有期徒刑肆月，減為有期徒
刑貳月；又共同犯恐嚇危害安全罪，處有期徒刑捌月，減為有期
徒刑肆月。應執行拘役陸拾日，如易科罰金，以銀元佰元即新
臺幣玖佰元折算壹日，有期徒刑拾月，扣案帳冊筆記本貳本及門
號0000000000號、0000000000號、000
0000000號及0000000000號行動電話各壹支，
均沒收之。
甲○○共同犯重利罪，處拘役伍拾日，減為拘役貳拾伍日，如易
科罰金，各以銀元佰元即新臺幣玖佰元折算壹日，扣案帳冊筆
記本貳本及門號0000000000號、000000000
0號、0000000000號及0000000000號行動
電話各壹支，均沒收之；又共同犯重利罪，處拘役伍拾日，減為
拘役貳拾伍日，如易科罰金，各以新臺幣壹仟元折算壹日，扣案
帳冊筆記本貳本及門號0000000000號、000000
0000號、0000000000號及0000000000
號行動電話各壹支，均沒收之；又共同犯重利罪，處拘役伍拾日
，減為拘役貳拾伍日，如易科罰金，各以新臺幣壹仟元折算壹日
，扣案帳冊筆記本貳本及門號0000000000號、000
0000000號、0000000000號及0000000
000號行動電話各壹支，均沒收之；又共同犯重利罪，處拘役
伍拾日，減為拘役貳拾伍日，如易科罰金，各以新臺幣壹仟元折
算壹日，扣案帳冊筆記本貳本及門號0000000000號、
0000000000號、0000000000號及0000
000000號行動電話各壹支，均沒收之；又共同犯重利罪，
處有期徒刑貳月，減為有期徒刑壹月，如易科罰金，以新台幣壹
仟元折算壹日，扣案帳冊筆記本貳本及門號000000000
0號、0000000000號、0000000000號及0
000000000號行動電話各壹支，均沒收之；又共同犯重
利罪，處拘役伍拾日，減為拘役貳拾伍日，如易科罰金，各以新
臺幣壹仟元折算壹日，扣案帳冊筆記本貳本及門號000000
0000號、0000000000號、0000000000
號及0000000000號行動電話各壹支，均沒收之；又共
同犯重利罪，處有期徒刑貳月，減為有期徒刑壹月，如易科罰金
，以新臺幣壹仟元折算壹日，扣案帳冊筆記本貳本及門號000
0000000號、0000000000號、0000000
000號及0000000000號行動電話各壹支，均沒收之
；又共同犯重利罪，處有期徒刑貳月，減為有期徒刑壹月，如易
科罰金，以新臺幣壹仟元折算壹日，扣案帳冊筆記本貳本及門號
0000000000號、0000000000號、0000
000000號及0000000000號行動電話各壹支，均
沒收之；又共同犯恐嚇危害安全罪，處有期徒刑捌月，減為有期
徒刑肆月，如易科罰金，以新臺幣壹仟元折算壹日。應執行拘役
陸拾日，如易科罰金，以銀元佰元即新臺幣玖佰元折算壹日，
有期徒刑陸月，如易科罰金，以新臺幣壹仟元折算壹日。扣案帳
冊筆記本貳本及門號0000000000號、0000000
000號、0000000000號及0000000000號
行動電話各壹支，均沒收之。
    事  實
一、庚○○與甲○○共同基於乘他人急迫而貸以金錢，並取得與
    原本顯不相當之重利之犯意聯絡，由甲○○出資，以在報紙
    上刊登借款之廣告或透過姓名年籍不詳之友人介紹之方式，
    招徠客人上門求貸，對外向不特定人放款，並僱用庚○○共
    同經營放收款之業務，自94年12月20日起至96年1 月5 日止
    ，在高雄縣貸予金錢予如附表所示之借款人，藉以收取如附
    表所示與原本顯不相當之利息（週年利率自243%至548%不等
    ）。嗣因丁○○未依約還款，庚○○竟基於恐嚇之犯意，分
    別於民國96年2 月23日凌晨1 時許及96年3 月1 日23時31分
    許，以0000000000、0000000000行動電話留言於丁○○之電
    話，分別恫稱：「若你不還錢要讓你很難看」、「若你不還
    錢，不回電話要讓你很難看，要帶囝仔（意指小無賴流氓）
    對你舞弄」等言詞，均致丁○○心生恐懼；另庚○○復與甲○○共同基於恐嚇之犯意聯絡，於96年2 月23日凌晨2 時許
    ，2 人夥同3 、4 名姓名年籍不詳之成年男子前往丁○○位
    於高雄縣旗山鎮○○里○○○路173 號之住處，敲撞丁○○
    住處大門，並以石塊丟擲丁○○住處樓頂紗門，致丁○○心
    生恐懼。嗣警據報循線查獲始知悉上情，並扣得屬其所有供
    本件各犯罪所用之帳冊筆記本2 本及0000000000號、000000
    0000 號 、0000000000號及0000000000號行動電話各1 支（
    皆含SIM 卡）。並非其所有，屬被害人交其質押之本票2 張
    、乙○○駕照及健保卡影本各1 紙。
二、案經高雄縣政府警察局旗山分局報告臺灣高雄地方法院檢察
    署檢察官偵查起訴。
    理  由
壹、程序方面：
一、按被告以外之人（包括證人、鑑定人、告訴人、被害人及共
    同被告等）於審判外之陳述雖不符刑事訴訟法第159 條之1
    至之4 等四條之規定，而經當事人於審判程序同意作為證據
    ，法院審酌該言詞陳述或書面陳述作成時之情況，認為適當
    者，亦得為證據；當事人、代理人或辯護人於法院調查證據
    時，知有刑事訴訟法第159 條第1 項不得為證據之情形，而
    未於言詞辯論終結前聲明異議者，視為有前項之同意，刑事
    訴訟法第159 條之5 定有明文。立法意旨在於傳聞證據未經
    當事人之反對詰問予以核實，原則上先予排除。惟若當事人
    已放棄反對詰問權，於審判程序中表明同意該等傳聞證據可
    作為證據；或於言詞辯論終結前未聲明異議，基於尊重當事
    人對傳聞證據之處分權，及證據資料愈豐富，愈有助於真實
    發見之理念，且強化言詞辯論主義，使訴訟程序得以順暢進
    行，上開傳聞證據亦均具有證據能力。本件證人即被害人丁○○、邱瀚彬、乙○○、戊○○、己○○、辛○○於警詢之
    陳述，當事人及辯護人於本院準備程序均明示同意作為證據
    本院審酌上開筆錄作成時，較無人情施壓或干擾，亦無不當
    取供之情形，認為以之作為本案之證據亦屬適當，是其於警
    詢中之證言自具有證據能力。
二、傳聞法則乃對於被告以外之人於審判外之言詞或書面陳述，
    亦即針對被告以外之人於審判外以言詞或書面所為之供述證
    據而為規範。扣案物品帳冊筆記本2 本及0000000000號、00
    00000000號、0000000000號及0000000000號行動電話各1 支
    （皆含SIM 卡）、本票2 張、乙○○駕照及健保卡影本各1
    紙，千禧廣告單1 紙。係以物品之存在本身做為證明事實之
    證據；上開物品在性質上亦非供述證據，無刑事訴訟法第15
    9 條第1 項規定之適用。
貳、實體方面：
一、訊據上訴人即被告庚○○、甲○○均直承犯本件各罪，並稱
    其認罪範圍俱如起訴書及原審判決書所認定之事實無訛。核
    與證人即被害人丁○○、邱瀚彬、乙○○、戊○○、己○○
    、辛○○於警詢及證人即被害人丁○○、邱瀚彬於原審法院
    審理時證述之情節均相符合，且有帳冊筆記本2 本、本票2
    張、乙○○駕照及健保卡影本各一紙，0000000000號、0000
    000000號、0000000000號及0000000000號行動電話各1 支（
    皆含SIM 卡）扣案可稽，並有千禧廣告單1 紙、扣押筆錄3
    份、扣押物品目錄表1 份附卷可稽。被告甲○○復證稱由其
    一人出資，以月薪2 萬元，僱用被告庚○○共同經營之。按
    被告之自白，非出於強暴、脅迫、利誘、詐欺、疲勞訊問、
    違法羈押或其他不當方法，且與事實相符者，得為證據，刑
    事訴訟法第156 第1 項定有明文。亦即被告之自白係出於自
    由意思，且與事實相符者，即有證據能力，本件被告等之自
    白係出於自由意志，自得採為本件判決之基礎。綜合上揭各
    證據資料研析，本案事證明確，被告2 人犯行堪予認定，應
    依法論科。
二、核被告2 人所為，均係犯刑法第344 條之重利罪及同法第30
    5 條之恐嚇危害安全罪。被告2 人間就上開重利犯行，另被
    告2 人與其他3 、4 名姓名年籍不詳之成年男子間就96年2
    月23日凌晨2 時許之恐嚇犯行，均分別有犯意聯絡及行為分
    擔，應論以共同正犯。被告庚○○所犯上開8 次重利罪及3
    次恐嚇危害安全罪間，被告庚○○之選任辯護人林宗儀律師
    辯以原審判決主文庚○○部分之第9 罪及第11罪即被告庚○○96年2 月23日凌晨1 時許，所為的『留言』之恐嚇行為，
    及當日2 時許前往證人丁○○住處恐嚇行為，有接續犯之適
    用云云，經核被告庚○○96年2 月23日凌晨1 時許，以0000
    000000、0000000000行動電話留言於丁○○之電話，恫稱：
    「若你不還錢要讓你很難看」、「若你不還錢，不回電話要
    讓你很難看，要帶囝仔（意指小無賴流氓）對你舞弄」等言
    詞，均致丁○○心生恐懼之恐嚇行為，係其單獨為之，且僅
    止於危害通知行為，而無實害行為，與其96年2 月23日凌晨
    2 時許，夥同甲○○共同基於恐嚇之犯意聯絡，率同3 、4
    名姓名年籍不詳之成年男子前往丁○○位於高雄縣旗山鎮○○里○○○路173 號之住處，敲撞丁○○住處大門，並以石
    塊丟擲丁○○住處樓頂紗門，致丁○○心生恐懼之犯罪行為
    ，則屬共同為之，且已付之行動發生實害結果。另被告甲○○所犯上開8 次重利罪及1 次恐嚇危害安全罪間，均犯意各
    別，罪名互殊，均應分論併罰。
三、被告等於94年12月20日犯罪後，刑法部分條文業於94年2 月
    2 日修正公布，並於95年7 月1 日施行，此一犯罪，應依刑
    法第2 條第1 項規定，從舊從輕之比較。查刑法第28條原規
    定：「2 人以上共同『實施』犯罪之行為者，皆為共同正犯
    。」亦於上述時間同時修正為：「2 人以上共同『實行』犯
    罪之行為者，皆為共同正犯。」將舊法之「實施」修正為「
    實行」。原「實施」之概念，包含陰謀、預備、著手及實行
    等階段之行為，修僅共同實行犯罪行為始成立共同正犯。是
    新法共同正犯之範圍縮小，排除陰謀犯、預備犯之共同正犯
    。僅修正法律用語，新舊法處罰輕重相同，犯罪構成要件亦
    無寬嚴之別，自無新舊法比較之問題，當然應適用現行有效
    之新法（最高法院95年度台上字第5589、5599、5669、6159
    號判決參照）此部分被告於犯罪時之刑法第41條第1 項前段
    規定：「犯最重本刑為5 年以下有期徒刑以下之刑之罪，而
    受6 個月以下有期徒刑或拘役之宣告，因身體、教育、職業
    、家庭之關係或其他正當事由，執行顯有困難者，得以1 元
    以上3 元以下折算1 日，易科罰金。」又被告行為時之易科
    罰金折算標準，修正前罰金罰鍰提高標準條例第2 條前段（
    現已刪除）規定，就其原定數額提高為100 倍折算1 日，則
    本件被告行為時之易科罰金折算標準，應以銀元300 元折算
    1 日，經折算為新臺幣後，應以新臺幣900 元折算為1 日。
    惟95年7 月1 日修正公布施行之刑法第41條第1 項前段則規
    定：「犯最重本刑為5 年以下有期徒刑以下之刑之罪，而受
    6 個月以下有期徒刑或拘役之宣告者，得以新臺幣1 千元、
    2 千元或3 千元折算1 日，易科罰金。」比較修正前後之易
    科罰金折算標準，以95年7 月1 日修正公布施行前之規定，
    較有利於被告，則應依刑法第2 條第1 項前段，適用修正前
    刑法第41條第1 項前段規定，定其折算標準。（其餘各罪均
    發生於刑法修正施行之後，自無新舊法比較之問題，當然應
    適用新法）。
四、原審認為科刑之判決，認事用法尚無不合，量刑亦稱妥適，
    固非無見，惟中華民國96年罪犯減刑條例已於96年7 月16日
    施行，被告等所各犯罪時間均在96年4 月24日以前，所犯刑
    法第305 條、第344 條之罪，符合中華民國96年罪犯減刑條
    例第2 條第1 項第3 款減刑之要件，原審不及適用該條例第
    7 條之規定於裁判時減刑，自有未合。被告等上訴意旨並不
    否認犯罪，各指摘量刑過重不當，並無可取。但原判決不及
    依中華民國96年罪犯減刑條例減刑，既有如上可議之處，即
    屬無可維持，應由本院撤銷改判，爰審酌被告2 人均身值壯
    年，竟不思以己力賺錢，而趁他人急迫之危，貸與金錢，賺
    取如附表所示之高額利息，並以恐嚇之手段逼迫被害人丁○○還款，損害社會風氣，惡性非輕，惟犯後坦承犯行，態度
    尚可，且所放貸之金額非高，被害人數僅6 人，及其他一切
    情狀，均仍如原審分別量處原判決所示之刑，並就宣告拘役
    部分審酌被告2 人之家庭經濟狀況及職業，各依行為時法律
    之規定，諭知易科罰金之折算標準，又扣案之帳冊筆記本2
    本及0000000000號、0000000000 號 、0000000000號及0000
    000000號行動電話各1 支（皆含SIM 卡），分別係均係被告
    甲○○及庚○○所有，供被告2 人犯罪所用之物，有扣押物
    品目錄表1 紙在卷可參，依刑法第38條第1 項第2 款之規定
    ，併予宣告沒收之。至扣案乙○○駕照及健保卡影本各1 張
    ，均係被害人供作質押之用，並非被告所有，爰不另為沒收
    之諭知。另扣案乙○○及邱瀚彬所開立之本票各1 張，乃被
    害人用以清償其對被告2 人債務之付款工具，非屬被告所有
    ，且被害人尚得請求返還，自不得宣告沒收，附此敘明。被
    告所犯上揭各罪，其犯罪時間在中華民國96年4 月24日以前
    ，合於中華民國96年罪犯減刑條例第2 條第1 項第3 款減刑
    之要件，應依該條例第7 條之規定，於裁判時減其宣告刑二
    分之一，被告甲○○部分，並各按其行為時之法律，諭知拘
    役及有期徒刑如易科罰金之折算標準。被告庚○○部分，按
    其行為時之法律，諭知拘役如易科罰金之折算標準（有期徒
    刑部分，則因定執行刑結果，逾6 月，依法不能易科罰金，
    故均不諭知其折算標準）。裁判確定前犯數罪，復依法定其
    應執行之刑，暨依法諭知拘役及有期徒刑如易科罰金之折算
    標準。（依法院辦理96年減刑案件應行注意事項第34項之規
    定「數罪併罰有二裁判以上，其易刑標準不同，均已確定，
    減刑後合併定執行刑時，其易刑之折算標準，依刑法第2 條
    第1 項但書意旨擇最有利於受刑人之折算標準定之」）各詳
    如主文所示。
據上論斷，應依刑事訴訟法第369 條第1 項前段、第364 條、第
299 條第1 項前段，刑法第2 條第1 項前段、第28條、第305 條
、第344 條、第41條第1 項前段、第41條第1 項前段（修正前）
、第51條第5 款（修正前）、第6 款（修正前）、第38條第1 項
第2 款，中華民國96年罪犯減刑條例第2 條第1 項第3 款、第7
條、第9 條、第10條、刑法施行法第1 條之1 ，（廢止前）罰金
罰鍰提高標準條例第2 條，判決如主文。
本案經檢察官劉玲興到庭執行職務。
中　　華　　民　　國　　96　　年　　9 　　月　　18　　日
                  刑事第二庭  審判長法  官  林正雄
                                    法  官  黃壽燕
                                    法  官  陳啟造
以上正本證明與原本無異。
不得上訴。
中　　華　　民　　國　　96　　年　　9 　　月　　18　　日
                                    書記官  彭筱瑗
附錄本判決論罪科刑法條：
中華民國刑法第344條
乘他人急迫、輕率或無經驗貸以金錢或其他物品，而取得與原本
顯不相當之重利者，處1 年以下有期徒刑、拘役或科或併科1 千
元以下罰金。
中華民國刑法第305條
以加害生命、身體、自由、名譽、財產之事，恐嚇他人致生危害
於安全者，處2 年以下有期徒刑、拘役或3 百元以下罰金。
附表
┌─┬───┬────┬─────┬────┬─────┬───┬────┬──┬─────┬────┬────┐
│編│被害人│借款時間│借款地點　│借款金額│實拿金額　│是否預│預扣金額│幾天│每期利息  │抵押物　│刑    期│
│號│　　　│　　　　│　　　　　│(新臺幣)│(新臺幣)  │扣利息│(新臺幣)│一期│(新臺幣)  │  　　　│　      │
├─┼───┼────┼─────┼────┼─────┼───┼────┼──┼─────┼────┼────┤
│1 │丙○○│94年12月│高雄縣旗山│2萬元   │17,600元  │是　　│2,400元 │10日│2,400元， │本票1張 │拘役50日│
│　│　　　│20日17時│鎮枝仔冰城│        │          │　　　│        │    │共計已給付│        │        │
│　│　　　│許      │          │        │　　　　　│　　　│        │    │21,600元。│        │        │
│  │      │        │          │        │          │      │        │    │（週年利率│        │        │
│  │      │        │          │        │          │      │        │    │438%)。   │        │        │
├─┼───┼────┼─────┼────┼─────┼───┼────┼──┼─────┼────┼────┤
│2 │辛○○│95年12月│高雄縣旗山│15,000元│13,000元  │是　　│2,000元 │10日│自借款日起│無      │拘役50日│
│　│　　　│5 日    │鎮消防隊前│        │          │　　　│        │　  │至96年3 月│        │        │
│  │      ├────┼─────┼────┼─────┼───┼────┼──┤13日止，左├────┼────┤
│  │      │95年12月│高雄縣旗山│1萬元   │8,500元   │      │1,500元 │10日│列3 筆借款│本票及身│拘役50日│
│  │      │9 日    │鎮廣聖醫院│        │          │      │        │    │共計已支付│分證及健│        │
│  │      │        │附近      │        │          │      │        │    │利息1 萬元│保卡影本│        │
│  │      ├────┼─────┼────┼─────┼───┼────┼──┤。（週年利├────┼────┤
│  │      │95年12月│高雄縣旗山│1萬元   │8,500元   │      │1,500元 │10日│率分別為48│同上    │拘役50日│
│  │      │10日    │鎮園潭里旗│        │　　　　　│      │        │    │7%、548%、│        │        │
│  │      │        │甲一路上之│        │          │      │        │    │548%）。  │        │        │
│  │      │        │黑面龍檳榔│        │          │      │        │    │          │        │        │
│  │      │        │攤        │        │          │      │        │    │          │        │        │
├─┼───┼────┼─────┼────┼─────┼───┼────┼──┼─────┼────┼────┤
│3 │戊○○│95年12月│高雄縣內門│3萬元　 │2萬8,000元│是　　│2,000元 │10日│2,000元　 │本票及身│有期徒刑│
│　│　　　│19日    │鄉紫竹寺附│　　　　│　        │　　　│　　　　│  　│（週年利率│分證影本│2月     │
│　│　　　│        │近        │　　　　│　　　　　│　　　│　　　　│  　│261%) 。  │        │        │
│  │      │        │          │        │          │      │        │    │          │        │        │
├─┼───┼────┼─────┼────┼─────┼───┼────┼──┼─────┼────┼────┤
│4 │乙○○│96年1月4│高雄縣內門│2萬元　 │2萬元     │否　　│無      │10日│2,000元   │本票1 張│拘役50日│
│　│　　　│日      │鄉紫竹寺附│　　　　│          │　　　│　      │  　│（週年利率│及駕駛執│        │
│　│　　　│        │近        │　      │          │　　　│        │  　│365%)。   │照及健保│        │
│  │      │        │          │        │          │      │        │    │          │影本    │        │
├─┼───┼────┼─────┼────┼─────┼───┼────┼──┼─────┼────┼────┤
│5 │己○○│96年1月5│高雄縣旗山│5萬元　 │5萬元     │否　　│無      │3日 │1,000元   │無      │有期徒刑│
│　│　　　│日      │鎮鎮公所附│　　　　│　　      │　　　│        │  　│（週年利率│        │2月     │
│　│　　　│        │近　　　　│　　　　│          │　　　│　　　　│  　│243%) 。  │        │        │
│  │      │        │          │        │          │      │        │    │          │        │        │
├─┼───┼────┼─────┼────┼─────┼───┼────┼──┼─────┼────┼────┤
│6 │丁○○│95年11月│高雄縣旗山│7萬元　 │7萬元     │否　　│無      │10日│每期利息 1│身分證正│有期徒刑│
│　│　　　│上旬    │鎮太平里旗│　　　　│          │　　　│        │  　│萬元，自95│本（業經│2月     │
│　│　　　│        │南一路173 │　　　　│　　      │　　　│　　　　│  　│年11月上旬│被害人取│        │
│　│　　　│        │號　　　　│　　    │          │　　　│　　　　│  　│起至96年 1│回）    │        │
│　│　　　│        │　　　　　│        │          │　　　│　      │  　│月中旬止，│        │        │
│  │      │        │          │        │          │      │        │    │共支付息 8│        │        │
│  │      │        │          │        │          │      │        │    │萬元，另已│        │        │
│  │      │        │          │        │          │      │        │    │還本金6 萬│        │        │
│  │      │        │          │        │          │      │        │    │元。（週年│        │        │
│  │      │        │          │        │          │      │        │    │利率521%) │        │        │
│  │      │        │          │        │          │      │        │    │。        │        │        │
└─┴───┴────┴─────┴────┴─────┴───┴────┴──┴─────┴────┴────┘
